臺灣桃園地方法院刑事判決　　　　　　　 100年度訴字第68號
公　訴　人　臺灣桃園地方法院檢察署檢察官
被　　　告　李　紅
選任辯護人　廖克明律師
　　　　　　詹宗諺律師
上列被告因妨害風化案件，經檢察官提起公訴（99年度偵字第20
853 號），本院判決如下︰
    主  文
李紅意圖使女子與他人為猥褻之行為，而容留以營利，處有期徒
刑陸月，如易科罰金，以新臺幣壹仟元折算壹日。扣案如附表一
所示之物均沒收。
    事  實
一、李紅於民國99年6 月間某日起，擔任址設桃園縣中壢市○○
    路1 之4 號「優質美女SPA 館」按摩店之實際負責人。於99
    年8 月4 日凌晨2 時許，喬裝男客之員警徐盛揚佯裝熟客前
    往上址，向李紅表示欲進行由小姐以手撫摸男性生殖器、俗
    稱「半套」之猥褻性交易，李紅遂向徐盛揚告知此種消費方
    式為1 小時2,000 元，經徐盛揚表示同意後，李紅即基於意
    圖使女子與他人為猥褻之行為而媒介、容留以營利之犯意，
    以遙控器打開該SPA 館2 樓通往3 樓之暗門，將徐盛揚帶至
    3 樓包廂內，並指示店內小姐盧玉云向徐盛揚先行收款2,00
    0 元後，在該包廂內為徐盛揚進行以手撫摸生殖器之猥褻性
    交易，而媒介、容留蘆玉云於上開SPA 館內與男客徐盛揚為
    猥褻行為，李紅則自價款中抽取二分之一即1,000 元以牟利
    。嗣蘆玉云於上開包廂內令徐盛揚換穿SPA 館提供之黑色紙
    內褲，並以按摩油為徐盛揚為背部按摩後，要求徐盛揚翻身
    到正面，欲將徐盛揚之紙內褲脫下以便以手撫摸徐盛揚生殖
    器之際，為徐盛揚當場表明警察身分而查獲。並扣得李紅所
    有供犯本件犯罪所用之暗門遙控器1 組、紙內褲1 件及按摩
    油1 瓶。
二、案經桃園縣政府警察局中壢分局報告臺灣桃園地方法院檢察
    署檢察官偵查起訴。
    理  由
甲、證據能力部分
一、按被告以外之人於審判外之言詞或書面陳述，除法律有規定
    者外，不得作為證據；被告以外之人於偵查中向檢察官所為
    之陳述，除顯有不可信之情況者外，得為證據；被告以外之
    人於審判外之陳述，雖不符刑事訴訟法第159 條之1 至第15
    9 條之4 之規定，而經當事人於審判程序同意作為證據，法
    院審酌該言詞陳述或書面陳述作成時之情況，認為適當者，
    亦得為證據。當事人、代理人或辯護人於法院調查證據時，
    知有第159 條第1 項不得為證據之情形，而未於言詞辯論終
    結前聲明異議者，視為有前項之同意。刑事訴訟法第159 條
    第1 項、第159 條之1 第2 項、第159 條之5 分別定有明文
    。經查：
（一）本件證人徐盛揚、蘆玉云於檢察官訊問時經具結後所為之
      證述，其性質雖屬傳聞證據，惟本院審酌證人徐盛揚為本
      案查獲員警，親自參與本件查緝經過；證人蘆玉云為被告
      李紅所開設「優質美女SPA 館」之小姐，並於案發當日依
      李紅之指示為證人徐盛揚提供服務，依渠等陳述乃分別親
      身經歷、見聞本案犯行之全部或一部，渠等證詞對認定犯
      罪事實之存否均有其必要性，且上開證人於檢察官偵查中
      ，經檢察官諭知證人有具結之義務及偽證之處罰並命朗讀
      結文具結擔保其證言之真實性後，以證人身分，於檢察官
      面前完整、連續陳述其親身經歷，且查無違法取證之瑕疵
      存在，應無顯不可信之情形，依刑事訴訟法第159 條之1
      第2 項之規定，自得為證據。
（二）至證人蘆玉云於警詢中所為證述，雖亦屬傳聞證據，惟查
      ，證人蘆玉云之警詢過程查無違法取證之瑕疵存在，檢察
      官、被告及其選任辯護人於本院準備程序中，就上開證人
      證述之證據能力亦均表示無意見，且均未於本院言詞辯論
      終結前表示異議，本院審酌證人蘆玉云之證詞對認定犯罪
      事實之存否均有其必要性，業如上述，依前開證述作成時
      之情況，認以其為證據，核屬適當，是依刑事訴訟法第
      159 條之5 之規定，認有證據能力。
二、另本件認定事實所引用之查獲現場照片及如附表一所示扣案
    物，檢察官、被告李紅及其選任辯護人均未主張排除其證據
    能力，且迄於本院言詞辯論終結前均未表示異議，本院審酌
    前上揭物品並無證據證明係公務員違背法定程序所取得，且
    與本件犯行具關連性，是本件認定事實所引用之上開證據，
    均認為有證據能力。
乙、認定犯罪事實之依據及理由
一、訊據被告李紅矢口否認有何妨害風化犯行，辯稱：我所開設
    之「優質美女SAP 館」沒有猥褻的色情服務，當天店裡的小
    姐蘆玉云是替喬裝員警做「滑壓」，不是以手撫摸生殖器的
    「半套」，我沒有媒介小姐與男客猥褻行為云云。惟查：
（一）上揭犯罪事實，業據證人即本案查獲員警徐盛揚於本院審
      理中證稱：「本件會去查緝，是因為有人檢舉。當天我佯
      裝客人上去2 樓，有1 名小姐，我就佯裝熟客問她店長或
      老闆在不在，她就進去找出李紅。李紅出來接待，我問她
      消費方式，她說賞片3 千元，幾小時我忘記了，指、油壓
      2 個小時2 千元。剛進去的時候，李紅只跟我介紹這家店
      的消費方式有賞片、指壓、油壓，提到全套、半套這些事
      情是我因為我有詢問她，我問她說有沒有其他特別的，她
      應該是講『精緻』的2 個小時變成1 個小時，1 小時2 千
      元，我現在不太記得她有沒有講『滑壓』2 個字，這兩個
      應該是一樣的意思。後來我以客人的口吻問她說『什麼是
      精緻，是不是半套？』、『那就半套啊，我要半套的』，
      我有跟她講說我要做半套的，不要騙我的錢，不要當詐騙
      集團之類的，她也沒有任何否認，也沒有任何澄清，就說
      『你就試試看啊』，後來就問我剛剛的小姐不好嗎，我就
      說我要換小姐，但我忘記最後有沒有換。之後李紅就拿出
      手機來錄我，說『本店絕對沒有全套、半套性交易服務，
      如果有警察來釣魚，將會乘為呈堂證供』，我也配合她拍
      ，她說這是怕警察來釣魚。之後李紅就帶我就上去3 樓，
      就用搖控器打開2 樓到3 樓的暗門，在走樓梯的過程，我
      就問說『喲，那妳們這邊沒有全套哦？』她就說沒有，現
      在只剩『半』的。到包廂之後，李紅就找1 個小姐，應該
      是蘆姓的小姐就來幫我服務。之後蘆姓小姐就進來幫我按
      摩，過程中我有跟她聊天，我有問她說店家到底有沒有抽
      頭或是有沒有違法的情事，我問她這2,000 元妳們要怎麼
      抽取，蘆姓小姐說店家抽1,200 元，小姐自己實拿800 元
      ，她原本是在按我背面，蘆姓小姐叫我翻到正面來，手拉
      我的紙褲褲頭，準備要幫我脫褲子做半套的時候，因為我
      不想有所爭議，所以等到她要幫我做半套時，她的手還沒
      有碰到我的生殖器時，我就表明身分要查獲了，之後就通
      知支援警力。」等語明確。經查，證人徐盛揚為本案查獲
      員警，其於執行查緝本案之公務時，本身即受有行政懲處
      責任之監督，且其到庭具結作證，更係以刑事責任擔保其
      證言之真實性，本件證人徐盛揚既已到庭證述如上，且與
      被告李紅素不相識，彼此間亦無任何嫌隙，當無甘冒涉犯
      偽證罪之風險，杜撰前開查獲經過，以蓄意構陷被告李紅
      之理。況且，證人徐盛揚所證與被告李紅商討服務內容之
      過程，核與被告李紅於檢察官訊問時供稱：「我先跟他介
      紹指、油壓2 個小時2 千元，他說有沒有其他的服務，我
      說『你要講出來，有的話就有，沒有的話就沒有』，他就
      問我有沒有半套，我就跟他說我們有滑壓，1 小時2,000
      元，他就說要做1 小時2,000 元的，他說要做1 個小時，
      要做半套，不然的話要退錢，我就說『你就試試看』。」
      等語；證人徐盛揚所證蘆玉云曾於按摩過程中表示其與店
      家拆帳之比例為店家抽成1,200 元，蘆玉云實拿800 元一
      節，亦核與證人蘆玉云於檢察官訊問時所證：「他有問我
      薪水多少、做多久、怎麼抽成，我沒有正面回答他，然後
      他就說『是不是妳800 、老闆1,200 ？』我沒有正面回答
      ，他最後有問一次，我才回答『差不多啦！』」等語，互
      核大致相符，此外復有查獲現場照片11張及如附表一所示
      扣案物在卷可稽，準此，足認證人徐盛揚前開所證案發當
      日查緝經過情節，核與事實相符，堪信為真。
（二）至被告李紅固辯稱，其於證人徐盛揚詢問其有無「半套」
      服務時，並未直接回答徐盛揚之問題，而係稱該SPA 館有
      「滑壓」，且當天蘆玉云所提供者亦為「滑壓」，並非色
      情服務云云。惟查，證人徐盛揚於案發當日前往被告李紅
      開設之「優質美女SPA 館」，並詢問李紅該店之服務項目
      時，李紅初僅答覆稱該SPA 館有賞片、指壓、油壓等項目
      ，直至證人徐盛揚探詢「有沒有特別的服務」、「有沒有
      半套」之際，李紅始答稱該SPA 館有「滑壓」服務一節，
      業據被告李紅及證人徐盛揚分別陳明在卷。是倘「滑壓」
      為被告李紅所開設之SPA 館既定且合法之服務項目之一，
      且與有性交易暗示之「特別的服務」、「半套」無關，則
      被告李紅豈有竟於證人徐盛揚詢問該店服務項目之初，就
      本項服務隻字未提，而未詳加說明該店之各項消費方式、
      內容以供來客徐盛揚參考、選擇，反直至證人徐盛揚有「
      有沒有特別服務」等暗示欲尋求性交易之言語後，始貌似
      答非所問而稱該SPA 館有「滑壓」服務，並在徐盛揚表示
      此倘非「半套服務」，則其要退費之際，仍向徐盛揚表示
      「你就試試看」之理？再者，就被告李紅所辯其所開設SP
      A 館之「滑壓」方式，及案發當天其令蘆玉云為喬裝員警
      徐盛揚服務之內容，被告李紅於警詢中辯稱：「（警問：
      妳所辯稱的滑壓是何種服務？與指油壓有何不同？）滑壓
      是以手用按摩油輕撫客人的身體。指油壓力道會比較大。
      」、「（警問：妳叫蘆玉云進去喬裝員警的包廂服務時，
      有無告知蘆玉云要替喬裝員警從事何種服務？）我是跟盧
      玉云講說指油壓加滑壓。」云云，而證人蘆玉云則於警詢
      中證稱：「是李紅先帶喬裝員警去3 樓包箱內等候，然後
      到2 樓叫我去3 樓包廂替喬裝員警服務滑壓工作。」、「
      滑壓就是使用沐浴乳在背部、小腿、手臂及頸部做輕滑的
      動作。」、「李紅在2 樓的時候就告訴我，3 樓包廂的客
      人做滑壓工作，所以叫我上去的時候直接收取2 千元費用
      。」云云。是被告李紅與證人蘆玉云2 人於為警查獲當日
      ，渠等就「優質美女SPA 館」之服務內容及案發當日為喬
      裝員警提供之服務項目此一雙方均共同經驗之事實，顯當
      記憶鮮明、印象深刻之警詢中，就「優質美女SPA 館」之
      「滑壓」服務項目，其「滑壓」之方式究係以按摩油抑或
      沐浴乳進行按摩，而李紅究係要求蘆玉云為喬裝員警為「
      指油壓加滑壓」抑或僅為「滑壓」等節，所證竟互不相符
      ，是該SPA 館究否有所謂「滑壓」之項目、蘆玉云於案發
      當日為員警進行之服務究否為「滑壓」，已顯有可疑。而
      證人蘆玉云於99年9 月29日檢察官訊問時，雖改口附和被
      告李紅之說法而證稱：「被告叫我帶客人到3 樓做指油壓
      及滑壓。滑壓就是泡沫滑壓，就是手勢比較輕一點。」云
      云，然查，證人蘆玉云嗣於本院審理中證稱：「（檢察官
      問：什麼叫做指壓、油壓、滑壓、粉壓？）指壓就是幫客
      人墊毛巾按背部、腳，沒有放油；油壓就是上一點精油，
      塗在背部、小腿、手部、肩膀；滑壓也是一樣，只是手比
      較輕一點，沒有用那麼重的力道，也是按同樣的位置。」
      、「（審判長問：滑壓跟油壓用的油是否相同？）對，一
      樣的。」、「（審判長問：是否可以說滑壓跟油壓其實都
      一樣，只是小姐按的力道輕重差別而已？）對。」而一反
      其於警詢中所稱滑壓係使用沐浴乳一詞，改稱「滑壓」與
      油壓相同，均係使用精油，差別僅在按摩力道輕重云云，
      惟嗣旋又翻異前詞證稱：「（審判長問：在這家店裡面，
      除了這個假裝客人的警察之外，有接過別的客人做滑壓的
      嗎？）有。（審判長問：所以妳知道滑壓是用什麼器材？
      ）知道。（審判長問：滑壓是用精油，這是你們公司的規
      定，是否如此？）不一定會用精油，冬天會用精油，夏天
      是用沐浴乳，那時候我沒有做冬天，那時候我是3 、4 月
      底來的，那時候都是用沐浴乳。而且做那個客人我都沒有
      用到沐浴乳，只有指壓。（審判長問：滑壓是用什麼油？
      ）沐浴乳。（審判長問：妳剛剛為什麼講精油？）冬天是
      精油。（審判長問：妳剛剛講說指壓、滑壓、油壓，用的
      油都是一樣？）我剛剛只想到現在，我以前都忘記了，我
      們現在都是用精油。」而首次陳稱「滑壓」服務在冬季係
      使用精油，在夏季則使用沐浴乳，因季節之不同而使用不
      同按摩材料云云，然經本院當庭提示被告李紅之警詢筆錄
      ，該筆錄顯示被告李紅於警詢中供稱「滑壓」係以手用按
      摩油輕撫客人身體，而未曾提及有何使用沐浴乳一節後，
      證人蘆玉云旋即改稱：「我不知道，這個我不了解，老闆
      娘跟小姐做的手勢也會不一樣，她之前是說泡沬滑壓。」
      、「就是滑壓有時候我們小姐會偷懶，不會去拿，直接用
      精油幫客人滑。」、「（審判長問：滑壓怎麼做，指油壓
      怎麼做？）滑壓就是我們有時候會用泡沫，有時候不用。
      有時候會跟客人介紹說我們有做泡沫滑壓，有時候沒有講
      ，只說滑壓的話，我們就不用去拿沐浴乳。有時候客人會
      問泡沫滑壓是什麼，我就會去拿沐浴乳幫他滑。（審判長
      問：所以你們的滑壓又包括泡沫滑壓？）就是沐浴乳用的
      ，就是擠一點點沐浴乳用的泡泡，沒有很多。」而陳稱「
      滑壓」係包括用沐浴乳為按摩材料之「泡沫滑壓」，故「
      滑壓」不一定使用沐浴乳，當服務小姐偷懶、或來客並僅
      表示要「滑壓」時，即僅使用精油為其按摩云云，而未再
      證稱「滑壓」之使用材料係與季節有何關聯。揆諸上開證
      人蘆玉云於本院審理中所證，其就「優質美女SPA 館」所
      提供之「滑壓」服務，其服務內容、材料、時機、名稱等
      單純而無混淆誤認之虞之各項事實，所證非僅前後迥異，
      更與其本身及被告李紅各於警詢中所陳情節互相矛盾，益
      徵認證人蘆玉云及被告李紅所稱「優質美女SPA 館」之「
      滑壓」服務，顯係憑空杜撰，其「滑壓」一詞實僅用以迂
      迴代稱證人徐盛揚所稱之「特別的服務」、「半套」，顯
      足認定，是渠等所稱案發當日提供喬裝員警之服務為以精
      油或沐浴乳按摩身體之「滑壓」云云，更無從認其屬實。
（三）又查，被告李紅於本院審理中固另辯稱：「證人徐盛揚於
      檢察官訊問時說我拿手機來錄音、錄影，說『本店絕對沒
      有全套、半套性交易服務，如果有警察來釣魚，將會乘為
      呈堂證供』，我記得我大概就是差不多這樣講的。違法的
      半套性服務的話，是用手撫摸客人的生殖器，但是要客人
      特別說是性交易的時候，半套才是指這個意思，全套就是
      插入式的性交易，但這是他們說的全套。而我認知的半套
      是滑壓，就是幫客人的背從頭滑到腿，全套的話是從頭部
      按摩到腳底、從背部按摩到前面。證人徐盛揚進來的時候
      ，他只說半套、全套，他沒有特別說他要性服務之類的，
      我知道他是要從事違法的行為，因為很多客人都這樣子講
      ，因為我店裡沒有做，就會跟客人發生爭執，所以我們會
      含含糊糊的帶過，希望幫客人服務到，就是賺取那個錢，
      但並不是說我們一定就是要幫他做，因為我非常清楚知道
      有做就是違法，不做就是不違法。」云云。惟查，被告李
      紅既稱其所開設之「優質美女SPA 館」內，僅有「半套」
      、「全套」之按摩服務，且自稱係在客人表示欲進行「半
      套」、「全套」性服務時，該「半套」之意義始為以手撫
      摸客人之生殖器、「全套」之意義始為性器官接合之性交
      行為，而其SPA 館內並無「半套」、「全套」之性服務，
      而喬裝員警徐盛揚於查獲當日前往上開SPA 館之際，僅詢
      問有無「半套」、「全套」，而未特別言明需要性服務，
      則被告李紅在並不知悉來客為員警喬裝，且徐盛揚並未表
      明其所指之「半套」、「全套」為性服務之際，豈有竟未
      曾思及徐盛揚所要求者，或實即為SPA 館之「半套」、「
      全套」按摩服務，亦未曾向徐盛揚確認其所指稱之「半套
      」、「全套」之意，反係忙不迭取出手機錄製「本店絕對
      沒有全套、半套性交易服務」等語，而使該來客倘單純為
      「半套」、「全套」按摩服務而來，恐因聽聞李紅上開意
      在防範來客要求「半套」、「全套」性服務之錄音內容，
      而有遭冒犯之感受之可能？況且，倘被告李紅認徐盛揚所
      詢問之「半套」、「全套」即為猥褻或性交行為，而該SP
      A 並未提供該等服務，則更難認被告李紅有何竟在明知來
      客之需求即為性服務，而SPA 館若未能提供該等服務內容
      ，來客當即不願消費之情形下，竟未曾向徐盛揚說明其SP
      A 館之「半套」係背部滑壓、「全套」係全身按摩，反在
      徐盛揚言明要求「半套」服務之情形下仍同意為徐盛揚服
      務，使該來客恐因此陷於錯誤而同意消費，而徒冒事後引
      發爭執、影響商譽，甚且恐涉犯詐欺取財罪嫌之風險之理
      ？是揆諸上情，被告李紅前開所辯，顯均悖於常情，殊無
      從信其屬實。綜上，被告李紅於本件案發時、地，實係明
      知證人徐盛揚所要求之「半套」即為以手撫摸生殖器之猥
      褻性服務，且即媒介並容留證人蘆玉云與證人徐盛揚為上
      開猥褻行為一節，洵堪認定。
（四）末查，刑法第231 條「意圖使男女與他人性交或猥褻之行
      為，而引誘、容留或媒介以營利者」，其處罰之對象為引
      誘、容留或媒介之人，犯罪構成要件乃以行為人主觀上有
      營利及使男女與他人為性交或猥褻行為之犯意，客觀上有
      引誘、容留或媒介之行為為已足，屬於形式犯。故行為人
      只要以營利為目的，有使男女與他人為性交或猥褻行為之
      意圖，而著手引誘、容留或媒介行為，即構成犯罪；至該
      男女與他人是否有為性交或猥褻之行為，則非所問，亦不
      以媒介行為人取得財物或利益，始足當之（最高法院98年
      度台上字第862 號刑事判決意旨參照）。是本件被告李紅
      與喬裝員警徐盛揚談妥為其提供以手撫摸生殖器之「半套
      」猥褻性交易，並議定性交易之代價後，旋即帶領徐盛揚
      進入包廂內，並通知蘆玉云前來為徐盛揚進行猥褻性服務
      ，則被告李紅顯已著手並完成媒介、容留喬裝男客之警員
      徐盛揚與服務小姐蘆玉云為性交易之行為，縱警員係因應
      辦案之須，並無與服務小姐性交易之真意，亦無礙於被告
      李紅已媒介、容留性交易既遂之犯行。又證人蘆玉云於檢
      察官訊問時，固證稱其於員警徐盛揚詢問其與店家拆帳之
      比例是否為老闆1,200 元、小姐800 元時，係回答「差不
      多啦」云云。惟查，被告李紅及證人蘆玉云於為警查獲當
      日之警詢中，均一致陳稱渠等拆帳方式係五五分帳等語明
      確，足認渠2 人於警詢時所稱上開拆帳抽成比例，當堪信
      為真，至證人蘆玉云於替喬裝員警徐盛揚按摩過程中，就
      徐盛揚所提出之拆帳比例答稱「差不多啦」云云，當僅係
      隨口應答，而非即係肯認徐盛揚所述拆帳比例屬實。再者
      ，證人蘆玉云於案發當日為證人徐盛揚服務之前，即依被
      告李紅之指示先行向徐盛揚收取價金2,000 元，此據證人
      蘆玉云於警詢及檢察官訊問時證述明確，再參以被告李紅
      媒介證人蘆玉云與男客從事猥褻性交易，並從中抽取百分
      之五十之交易價金一節觀之，被告李紅媒介女子蘆玉云與
      男客即喬裝員警徐盛揚為猥褻行為，顯係基於營利之意圖
      甚明。
二、綜上所述，本件事證明確，被告李紅犯行洵堪認定，應予依
    法論罪科刑。
三、核被告李紅所為，係犯刑法第231 條第1 項前段（檢察官漏
    載前段）之意圖使女子與他人為猥褻之行為，而容留以營利
    罪。被告使其所雇用之女子與喬裝男客之員警於其SPA 館所
    設包廂內從事猥褻行為之此部分容留犯行，已在起訴書犯罪
    事實欄載明，是就容留部分自屬業經起訴，檢察官漏論此部
    分罪名，對已起訴之效力不生影響。被告媒介女子與不特定
    男客為猥褻之行為，復進而提供上開處所容留其等進行猥褻
    行為，媒介之低度行為應為容留之高度行為所吸收，不另論
    罪（參照最高法院94年度台上字第6002號判決要旨），檢察
    官認被告應論以圖利媒介猥褻罪，容有誤會，應與敘明。又
    檢察官於起訴書犯罪事實欄認被告亦有意圖使女子與他人為
    「性交」行為而容留、媒介以營利之犯意，顯有誤會，附此
    敘明。爰審酌被告李紅為圖營利，容留女子與他人為猥褻之
    行為，敗壞社會風氣，且其前於99年間，即曾因犯意圖使女
    子與他人為猥褻行為而媒介以營利罪，經本院以99年度壢簡
    字第901 號刑事簡易判決判處有期徒刑3 月，如易科罰金，
    以新臺幣1,000 元折算1 日，緩刑3 年確定，此有臺灣高等
    法院被告前案紀錄表1 份在卷足參，詎被告李紅於上開案件
    受緩刑之寬典，竟仍不思悛悔，再犯本件相同性質之罪，所
    為顯然漠視法律禁令，惡性甚重，且犯後猶飾詞狡卸、毫無
    悔意，兼衡其犯罪動機、手段、所生危害等一切情狀，量處
    如主文所示之刑，並諭知易科罰金折算之標準。
四、扣案如附表一所示暗門遙控器1 組、紙內褲1 件、按摩油1
    瓶，均屬被告李紅所有，業據被告李紅供承在卷，且均係供
    其犯本件意圖使女子與他人為猥褻行為而容留以營利罪所用
    之物，爰均依刑法第38條第1 項第2 款之規定宣告沒收。
據上論斷，應依刑事訴訟法第299 條第1 項前段，刑法第231 條
第1 項前段、第38條第1 項第2 款、第41條第1 項前段，刑法施
行法第1 條之1 第1 項、第2 項但書，判決如主文。
本案經檢察官王齡梓到庭執行職務。
中    華    民    國   100    年    5     月    10    日
                  刑事第十一庭審判長法  官  蔡榮澤
                                    法  官  汪曉君
                                    法  官  林蕙芳
以上正本證明與原本無異。
如不服本判決應於收受判決後10日內向本院提出上訴書狀，並應
敘述具體理由。其未敘述上訴理由者，應於上訴期間屆滿後20日
內向本院補提理由書( 均須按他造當事人之人數附繕本) 「切勿
逕送上級法院」。 
                                    書記官  莊凱男
中    華    民    國   100    年    5     月    19    日
附表一：
┌──┬───────┬──┬─────────────┐
│編號│扣案物名稱    │數量│備註                      │
├──┼───────┼──┼─────────────┤
│ 一 │暗門遙控器    │1組 │被告李紅所有供其犯本件本件│
├──┼───────┼──┤意圖使女子與他人為猥褻行為│
│ 二 │紙內褲        │1件 │而容留以營利罪所用之物。  │
├──┼───────┼──┤                          │
│ 三 │按摩油        │1瓶 │                          │
└──┴───────┴──┴─────────────┘
附錄法條：
中華民國刑法第231條
（圖利使人為性交或猥褻罪）
意圖使男女與他人為性交或猥褻之行為，而引誘、容留或媒介以
營利者，處 5 年以下有期徒刑，得併科 10 萬元以下罰金。以
詐術犯之者，亦同。
公務員包庇他人犯前項之罪者，依前項之規定加重其刑至二分之
一。